# 求助陈版 - 实际控制人受让股份是否构成新的股份支付

提问人：wx_5a60a720bf5b 时间：2022-07-28 13:51:29
陈版好，
财政部关于“实际控制人受让股份是否构成新的股份支付”，中案例中提到一个细节：20X1 年 4 月，持股平台合伙人以 5 元/股的价格认购甲公司向该平台增发的股份，股份设有 3 年限售期。
问题：
假设实控人回购离职员工股份之后不再授予新的员工（无新的授予计划），如果该持股平台所持有的公司股权来源于实控人的转让（即实控人用自己的股权进项股权激励计划），那么实际控制人回购是否构成新的股份支付？我的思路是从实际控制人角度，授予和回购并未从中获利，是否这种情况下不构成新的股份支付？

回答人：chenyiwei
如果持股平台手里的股份最早是从实控人处受让的存量股份，则日后因不满足条件，原受让的存量股份被实控人收回（按原价，或者原价+利息），则如主帖中所述，“从实际控制人角度，授予和回购并未从中获利”，可不认定为一项新的股份支付。